【裁判字號】    98,交聲,1075
【裁判日期】    980925
【裁判案由】    聲明異議
【裁判全文】
臺灣高雄地方法院交通事件裁定        98年度交聲字第1075號
原處分機關  高雄市政府交通局
異  議  人
即受處分人  乙○○
上列異議人即受處分人因違反道路交通管理處罰條例案件，對於
高雄市政府交通局民國98年2 月25日所為之處分（高市交裁字第
裁32-B00000000號裁決書），聲明異議，本院裁定如下：
    主  文
異議駁回。
    理  由
一、原處分意旨略以：異議人即受處分人乙○○（下稱異議人）
    於民國97年5 月13日下午3 時30分，在高雄市○○路253 號
    路旁，停放車牌號碼YVM-282 號輕型機車時，其停車位置不
    依規定停放於停車格內，遭員警逕行舉發並當場拖吊。爰依
    道路交通管理處罰條例第56條第1 項第9 款之規定，裁處異
    議人罰鍰新臺幣（下同）600 元等情。
二、聲明異議意旨略以：異議人雖有於上揭時地停放上開機車，
    但係於當日上午7 、8 時許，將機車停放在停車格內，並未
    違規停放在停車格外，恐係嗣後遭人挪動機車位置，始生本
    件違規之情事，從而，原處分顯有違誤，爰依法聲明異議，
    請求撤銷原處分等語（見本院卷第4 、42頁）。
三、按汽車駕駛人停車時，停車位置不依規定者，處600 元以上
    1,200 百元以下罰鍰，道路交通管理處罰條例第56條第1 項
    第9 款定有明文；又該法所指之車輛，係指在道路上以原動
    機行駛之汽車（包括機器腳踏車）或以人力、獸力行駛之車
    輛，故機車亦在規範範圍內，同法第3 條第8 款亦有明文。
四、經查：
  (一)異議人於98年4 月9 日裁決書送達後，於同年月24日向本院
    聲明異議，有裁決書、送達證書及本院收狀日期章戳記在卷
    可查（見本院卷第3 、7 、15、16頁），足認其聲明異議於
    接到裁決書之翌日起20日內提出，雖異議人未依道路交通案
    件處理辦法第13條之規定向原處分機關提出異議狀後，再由
    該機關轉送本院審理，惟該由原處分機關移送之規定並非強
    制規定，且異議人亦已於法定期間內向最後審理之機關即本
    院提出聲明異議，故為訴訟經濟計，異議人逕向本院提出聲
    明異議，程序上自應仍屬適法，合先敘明。
  (二)異議人之上開機車，於受拖吊時，其停放位置在設有機車停
    車格處之停格位外，而有未依規定停放機車之交通違規情事
    乙節，有高雄市政府警察局交通大隊交通勤務警察當場拍攝
    之現場照片、舉發違反道路交通管理事件通知單、原處分機
    關委託民間拖吊妨害交通車輛保管通知單等附卷可稽（見本
    院卷第17、21、23、38、48頁、第28頁反面），並經本案舉
    發異議人違規之員警甲○○到庭證稱：當天伊是執行上午11
    時到下午3 時勤務，將近12時許，到達南華路即長明派出所
    旁邊，執行取締違規拖吊勤務，因為上開機車停在機車格外
    ，故取締其交通違規等語明確（見本院卷第44頁），且提出
    現場照片及取締照片共9 張在卷可佐（見本院卷第48至50頁
    ），洵堪認定。
  (三)異議人雖辯稱：其並無違規停放之事實，恐係嗣後遭人挪動
    始行違規云云。惟本件異議人就上開其所主張有利於己之事
    項並未提出任何資料以資證明，已難憑信。參以本案舉發異
    議人違規之員警到庭證稱：舉發當日係先有另1 輛車號OTX-
    565 號機車違規停放在停車格旁，相隔該輛車才停放異議人
    上開機車，因異議人上開機車跟停車格中間，還隔著另1 輛
    違規停放之機車，應不致有人會耗費如此大力氣，將異議人
    上開機車從停車格內挪動，並繞過1 輛機車後，且停放那麼
    整齊，況當時地上並無挪移之拖痕，比較不可能係遭不明人
    士移動所致等語明確（見本院卷第44、45頁），是認異議人
    此番辯解，實難採認。
  (四)異議人雖又稱：若要取締其違規停放機車，應有攝影監視紀
    錄佐證云云（見本院卷第45頁），然按交通機關或警察機關
    委託民間拖吊業者取締違規停放之車輛時，僅會就各該違規
    停放車輛之位置予以個別拍照存證，而不會持續就某地點之
    各車輛停放情形長期拍照，是自無從就此查證異議人最初車
    輛停放位置為何，故異議人所指調查證據方法，尚無從證明
    其是否有遭他人挪動車輛致違規停放乙情；至異議人另稱：
    本件依照台北市停車管理工程處書函，應該比照從寬認定予
    以免罰云云（見本院卷第43頁），固亦有其所提出之書函附
    卷可稽（見本院卷第5 頁），惟按法官依據法律獨立審判，
    為憲法第80條所明定，並不受其拘束，矧個案情節迥異，亦
    無從比附援引，是尚非得據此個案事實不明之書函，遽執為
    本件免罰之適法理由或依據。綜上，異議人前揭空言指摘及
    置辯，均難採信。
五、是本件異議人於上開時、地，不依規定位置停車乙情，既堪
    認定，則原處分機關以異議人違規事實明確，依前揭法規規
    定，裁處異議人罰鍰600 元，自於法有據，裁罰額度亦無不
    當之處，異議人執前開情詞聲明異議，為無理由，應予駁回
    。
六、據上論斷，應依道路交通管理處罰條例第87條第2 項、道路
    交通案件處理辦法第19條，裁定如主文。
中    華    民    國    98    年    9     月    25    日
                  交通法庭    法  官  林建鼎
以上正本證明與原本無異。
如不服本裁定，應於送達後5 日內向本院提出抗告狀（須附繕本
）。
中    華    民    國    98    年    9     月    28    日
                              書記官  林秀敏


司法院資訊處製作；財團法人民間司法改革基金會備份。
